Inventaris van het archief van het Ministerie van Koloniën: Indisch Archief, 1945-1953
Nationaal Archief, Den Haag
- Indonesië en het Communisme
  - Doos 62, 62
    - Vertrouwelijke weekoverzichten omtrent de situatie in Indonesië, bestemd voor de ministerraad, voor de commissie van negen, en voor de commissie voor Indonesië van de 2e Kamer der Staten-Generaal, 21 augustus 1948 - 16 februari 1950 [van 21-8-1948 t/m 30-12-1949 opgenomen in de verzameling "Rapportage Indonesië 1945-1950 XXVIII], 163
    - Olie, 164
    - "Vijf jaren beleid m.b.t. de Overzeese Gebiedsdelen. De Indonesische kwestie" samengesteld door de afdeling Voorlichting van het ministerie voor Uniezaken en Overzeese Rijksdelen, tot 27 december 1949., 165
      Zie ook dossier 15030
- Personalia en levensbeschrijvingen.
  Zie ook mappen 106, 130, 131 en 154
  - Doos 63, 63
    Openbaarheid beperkt tot 01-01-2026
    - 0. Stukken Centrale Militaire Inlichtingendienst: Nominatieve opgave van de voornaamste figuren, functionarissen en partij-leiders in de Republik Indonesia, met aantekeningen, 25 september 1948;. Nominatieve opgave van civiele en militaire functionarissen en partijleider in de Republiek op Sumatra, 15 december 1948 1a-1d. Map "Levensbeschrijvingen"; bevat: Rapport van de CMI met signalementen van permanente bewoners hotel Merdeka te Djokja, 27 oktober 1948 Verklaring van J. Thiessen jr. betreffende executies in de gevangenis van Mangelang, 1948. Afschrift [afkomstig uit archief Procureur-Generaal 29-12-1948 agendanr. ZA 3192] Krantebericht Leids Dagblad betreffende arrestatie van Thiessen vanwege deviezensmokkel, 6 februari 1950. Afschrift Korte handgeschreven bio van T.V. Atkinson, z.d. Signalementen van Kho Tjoe Hoe, Tjia Liong Hoen, Koo Oei Seng, met pasfoto's, 1949 [afkomstig archief Procureur-Generaal, 11-2-1949 agendanr. B2 1353], 166
      Bio dr. Alagappan Signalement NEFIS van Tanja Dezentjé, 12 januari 1948 Krantenknipsel betreffende Soewarsih Djojopoespito, 30 november 1947 Signalement NEFIS van makelaar F. W. van Genderen, 22 maart 1948 Afschrift kranteknipsel betreffende Mr. Dr. G. J. van Heuven-Goedhart Signalement NEFIS van Charles (Carl) Tambu (Thamboe, Thambu), 30 september 1947 Signalering echtpaar Andrew Roth en M.A. Roth-Friederich, 25 november 1948 [Immigratiedienst Batavia aan NEFIS] map 1 e. Foto's (meest kranteknipsels) van republikeinse persoonlijkheden.
    - Indonesische politieke figuren, 166/II
      a. Communisten en /of communistisch gezinden
      b. Verschillende figuren o.m. van de vroegere (staats) politie (maart 1949)
      c. Pangeran van het Solose Hof (februari 1949)
      d. Enkele militaire gegevens
      e. Politieke figuren uit enkele kabinetten
      f. Politiek testament Soekarno-Hatta
    - Gevonden opgave van tijdens de oorlog 1940/1945 buiten Indonesië verkeerd hebbende personen (ambtenaren, gepensioneerde ambtenaren en particulieren)MAP IS LEEG, 166/III
  - Doos 64, 64
    - Dossiers betreffende:, 166/IV
      A. Aidid [bevat alleen publicatie Oemmat Islam Membela Negara]
      Drs. Mohammed Hatta,1948-1952 [bevat bijna compleet verbaal 15 mei 1952 kabinet/geheim T 34]
      S.M. Kartosoewirjo, 1940-1941 [stukken afkomstig uit archief Procureur-Generaal voor 1942 !] Tan Malakka [vnml betreffende zijn studie "Dialectica"], 1948-1949
      Dr. Nasroen, 1948-1949
      Ranti, 1947-1948 Semaoen [omslag is leeg, verwijzing naar exhibitum stukken ] Soetan Sjahrir [zijn publicatie "Our Struggle")
      Soekarno, 1940-1950
    - Abas - Aidit, 166/ V1
    - Ali - Aziz, 166/ V2
    - Bahder - Didi, 166/ V3
  - Doos 65, 65
    Openbaarheid beperkt tot 01-01-2028
    - Djafar - Gondowinoto, 166/ V4
    - Hadely - Hoessein prof. Dr., 166/ V5
    - Ibnu - Kusumo, 166/ V6
    - Laoh - Mohammed Yamin, 166/ V7
  - Doos 65A, 65A
    - Mononutu - Ong Eng Djie, 166/ V8
    - Pak Muh - Roestam, 166/ V9
    - Sabariman - Slamet Sutikno, 166/ V10
    - Soebandrio - Sumohardjo, 166/ V11
  - Doos 65B, 65B
    - Soenario - Suwondo, 166/ V12
    - Tadjoeddin - Zainil, 166/ V13
  - Doos 65C. Indonesische personalia A-Z, 1946; 65C
  - Dossiermap 167. Politieke partijen en groeperingen, organisaties en stichtingen in Indonesië in de jaren 1947/1949. Hierin een bundeltje "Chinese verenigingen"(schema's)., 66
    Zie ook map 108
  - Doos 67, 67
    - Vakverenigingen in Indonesië [hierin overzicht 5, 6 en 7 van de Centrale Veiligheidsdienst 1949., 168
      Zie ook opbergverbaal 1952]
    - Buitenzorgse Affaire "Depokmoorden" oktober/november 1945 [Onderzoek Commissie Mansfelt-Vermijs begin 1947, 169
  - Dossiermap 170. Kort geding zaken van de Republik Maluku Selatan [R.M.S. of Ambon] contra de N.V. K.P.M. te Amsterdam en de Staat der Nederlanden [bundels blauw I t/m IV], 1950; 68
  - Doos 69, 69
    - Het rechtskarakter van de besluiten van de 1e Unie [=ministersconferentie] Djakarta 25 maart - 1 april 1950., 171
      Zie ook map 21
    - Nikijuluw, dr. J.P., vertegenwoordiger in Nederland van de Republik Maluku Selatan [RMS of Ambon] / Republiek der Zuid-Molukken, 172
    - De Dar-ul-Islam [het gebied van de Islam], opgericht maart 1948. Stukken betreffende de Negara Islam Indonesia., 174
      Zie ook map 136
  - Dossiermap 175. CAWI Commissie Arbeidsvoorwaarden Werknemers Indonesië, 70
  - Verzameling chronologisch opgeborgen stukken, merendeels ter kennisname voor of ingekomen bij de minister, soms bij J. Bannier hoofd Commissariaat voor Indische Zaken, van 6 mei 1945 t/m 31 december 1949. Afkomstig uit map 6 VI, 71-75
    - Doos 71, 71
      - 6 mei 1945 - 30 september 1945, 177-1
      - Oktober 1945, 177-2
      - November 1945, 177-3
      - December 1945, 177-4
    - Doos 72, 72
      - Januari - maart 1946, 177-5
      - April - juni 1946, 177-6
      - Juli - september 1946, 177-7
      - Oktober - december 1946, 177-8
    - Doos 73, 73
      - Januari - april 1947, 177-9
      - Mei 1947, 177-10
      - Juni - juli 1947, 177-11
      - Augustus 1947, 177-12
    - Doos 74, 74
      - September - oktober 1947, 177-13
      - November - december 1947, 177-14
      - Januari - maart 1948, 177-15
      - April - juni 1948, 177-16
    - Doos 75, 75
      - Juli - september 1948, 177-17
      - Oktober - december 1948, 177-18
      - Januari - maart 1949, 177-19
      - April - december 1949, 177-20
  - Doos 76, 76
    - Brieven en nota's van Luitenant Gouverneur-Generaal van Mook en enkele antwoorden daarop [persoonlijke sfeer] Correspondentie met Schmutzer, Logemann (Dolf-Huib), J.E. van Hoogstraten, Jonkman en Beel, 178
    - Uitvoering Biobesluit [Besluit Bewindvoering Indonesië]; Tijdelijke vervanging van de Hoge Vertegenwoordiger van de Kroon [HVK]; Regeling en benoeming gedelegeerden van de Kroon [mevr. 's-Jacob]; Nederlegging waardigheid HVK, 179
    - Philippijnen ["vervallen, opgenomen Geheim Archief"], 180
    - Persoonlijke correspondentie minister Maarseveen, 1949 met Beel (a), Drees (b(, Lovink (c) en Romme (d), 181
- Financieel-economische nota's e.d. 1945-1950
  - Doos 77, 77
    - Diverse financieel-economische nota's op datum geordend, 1947-1949, 182-1
    - Nota's van dr. Smits, president van de Javasche Bank over de economisch-financiële ontwikkeling in Indonesië, 1945-1949, 182-2
    - Economische geschilpunten tussen de Commissie-Generaal en de Republiek, 1947, 182-3
    - Afloop van erfpachtstermijnen van de landbouwondernemingen en de economische onderhandelingen met de Republiek Indonesia, 1947, 182-4
    - Marshallplan, 1947-1948, 182-5
  - Doos 78, 78
    - Stukken betreffende de economische toestand in Indonesië (nota's uitgebracht aan de 2e Kamer van de Staten-Generaal), 1947-1949, 182-6
    - Financiëel-economische besprekingen, juli - augustus 1949, 182-7
    - Nota's betreffende de financiële en economische toestand van Indonesië, samengestld door het Departement van Financiën te Batavia, 1949, 182-8
    - FAO-conferentie te Kopenhagen; Internationale conferentie over Handel en Werkgelegenheid, 1946, 182-9
    - Economische situatie in Maleisië, 1945-1949, 182-10
    - Nota "Economische samenwerking tussen Nederland, België en hun overzeese gebiedsdelen", 1947, 182-11
  - Doos 79, 79
    - Situatierapporten van het ministerie van Oorlog, Hoofdkwartier van de Generale Staf, secties G3A en G2A, 183
    - Onderwijs algemeen, 184-1
    - Onderwijs omwerken van de methode "Open Vensters" voor Indonesië, 184-2
    - Nederlandse troepen in Indonesië [waaronder KNIL], 185
  - Dossiermap 186.Situatietekeningen, rapporten, reisindrukken enz., 80
  - Doos 81, 81
    - Oost-Java, 187
    - West-Java, 188
    - Smokkelhandel tussen Nederlands-Indië en Malakka. Gevoegd bij map 162, 189
    - Ontwerp-wet met toelichting betreffende Staatsonderdanen en ingezetenen van Indonesië, 1946 en stukken betreffende het Indonesisch staatsburgerschap, 190
    - Scheepvaart, 191
    - Gezondheidszorg, 192
- Diversen
  - Doos 82, 82
    - Persoonlijke correspondentie minister Jonkman, 193
    - Persoonlijke correspondentie minister Logemann, 194
    - Persoonlijke correspondentie minister Sassen, 195
    - Taak enz. van de tijdelijk reserve majoor van het KNIL, mr. G.P. Kiès als veiligheidsofficier op Minog, 196
    - Brieven van de heer L. Neher, Gedelegeerde van het Opperbestuur, 9 december 1947 - 1 oktober 1948, 198
    - Pakistan, 199
    - Jaarrapport Indonesië 1948 uitgebracht aan de Verenigde Naties [Engelse tekst], 200
    - De "Martin Behrman" affaire, 201
    - Valse berichtgeving door de Republiek in het buitenland, 202
    - Luchtvaartaangelegenheden Indonesië, 203
    - Far-Eastern Commission; Verslagen betreffende reis naar Japan en de aldaar bestaande toestand, eind 1945/ begin 1946, 204
  - Doos 83, 83
    - Geïnterneerde Nederlanders e.a. in republikeins gebied, juni 1947/februari 1950, 205
    - Vertrouwelijke nota inzake de werkzaamheden van het Departement van Sociale Zaken te Batavia op cultureel terrein, einde 1947, 206
    - Coördinatie van Meet- en Karteerwezen in Nederlands-Indië, 1948, 207
    - Militair Strafrecht in Nederlands-Indië, 1945-1950, 208
    - NICA [Netherlands Indies Civil Administration] Handbook deel II Indische Zaken, augustus 1945, 209
  - Kaartenbak, 84-86
    - Kaartenbak A-M, 84
    - Kaartenbak N-Z, 85
    - Kaartenbak Chronologisch [verwijzing naar Verbaal-archief), 86